臺灣新竹地方法院民事小額判決  
110年度竹小字第349號
原      告  泰安產物保險股份有限公司

法定代理人  李松季  
訴訟代理人  戴源毅  
人          吳振碩  
被      告  廖定騫  



上列當事人間損害賠償事件，本院於民國110年9月14日辯論終結
，判決如下：
    主  文
被告應給付原告新臺幣貳萬壹仟玖佰壹拾伍元，及自民國一一０
年六月十七日起至清償日止，按年息百分之五計算之利息。
原告其餘之訴駁回。
訴訟費用新臺幣壹仟元由被告負擔新臺幣玖佰玖拾伍元，餘由原
告負擔。
本判決第一項得假執行。
  爭執事項之理由要領
一、本院依新竹市警察局民國110年5月19日竹市警交字第110001
    8937號函檢送之本件交通事故資料，認本件交通事故之發生
    係被告未保持行車安全距離之過失所致。故本件交通事故，
    應由被告負全部過失責任。
二、按修復費用以必要者為限，以新品換舊品而更換之零件，應
    予以折舊。查原告確已依保險契約理賠車牌號碼000-0000號
    自用小客車受損之修復費用新臺幣（下同）24,532元（含工
    資3,259元、零件21,273元），有原告提出之估價單、電子
　　發票、受損照片在卷可稽，應堪足採信。惟該車牌號碼000-
    0000號自用小客車係109年8月出廠，有原告提出之行車執照
    影本在卷可按，算至本件交通事故發生時（即109年12月9日
    ）已使用4月，依前揭說明，以新品換舊品而更換之零件，
    自應予以折舊。而依行政院公布之固定資產耐用年數表及固
    定資產折舊率表，自用小客車耐用年數5年，採定率遞減法
    計算折舊，每年折舊369/1000，依此計算該車牌號碼000-00
    00號自用小客車更新零件折舊後之必要修復費用即為18,656
    元。據此，該車牌號碼000-0000號自用小客車之必要修復費
    用即為21,915元（計算式如下：工資3,259元＋折舊後之零件
    18,656元＝21,915元）。
三、據此，原告依侵權行為及保險代位之法律關係，請求被告給
    付所承保車牌號碼000-0000號自用小客車必要修復費用21,9
    15元，及自起訴狀繕本送達翌日即110年6月17日起至清償日
    止按年息5%計算之利息，為有理由，應予准許。至逾上開部
    分以外之請求，則無理由，應予駁回。　　
中    華    民    國   110    年    9     月    28    日
                  新竹簡易庭    法  官  汪銘欽
以上正本係照原本作成。
如對本判決上訴，非以其違背法令為理由不得為之，且須於判決
送達後二十日內以上訴狀記載上訴理由向本院提出上訴狀。如委
任律師提起上訴者，應一併繳納上訴審裁判費。
中    華    民    國   110    年    9     月     28   日
                                書記官  周育瑜
附錄：
一、民事訴訟法第436條之18第1項：
    （小額訴訟程序）判決書得僅記載主文，就當事人有爭執事
    項，於必要時得加記理由要領。
二、民事訴訟法第436條之24第2項：
    對於小額程序之第一審裁判上訴或抗告，非以其違背法令為
    理由，不得為之。
三、民事訴訟法第436條之25：
    上訴狀內應記載上訴理由，表明下列各款事項：
    (一)原判決所違背之法令及其具體內容。
    (二)依訴訟資料可認為原判決有違背法令之具體事實。